# Acta de reunión del Sprint 2


## Información general
- **Fecha:** 27-03-2024
- **Hora de inicio:** 12:36
- **Hora de finalización:** 13:22
- **Lugar:** Discord
- **Participantes:** Carlos García, David Guillén, Sonia María Rus, Julia Sánchez, Javier Blasco, Jorge Gómez.

## Índice
1. Introducción
2. Propósito del meeting
3. Durante el meeting

## 1. Introducción
Este documento presenta lo realizado durante la reunión del día 27 de marzo. Se detallan los objetivos a conseguir durante la sesión y las actividades realizadas.

## 2. Propósito del meeting
- Revisar la asignación de la épica `A2.5` y decidir la asignación de parte de ella.
- Revisar el cómputo de horas totales de cada uno de los miembros así como sus puntos de historia totales.
- Realizar un seguimiento del trabajo de los miembros del equipo.

## 3. Durante el meeting
- Primero se realizó una revisión breve de las tareas realizadas y por realizar de cada uno de los miembros.
- Se organizó la épica `A2.5` de forma que para los bad smells y bugs del código para las partes de backend y frontend hubiera una issue correspondiente para cada uno de ellos, sin distinguir entre Sprints, como se había ideado anteriormente, ya que el trabajo realizado de algunos compañeros ya incluía ambos Sprints y por ello, no se vio necesario añadir más issues para cada Sprint.
